---
title: "Codigo Final"
author: "Yisel Gordillo"
date: "14/7/2021"
output: html_document
---

```{r setup, include=FALSE}
knitr::opts_chunk$set(echo = TRUE)
```

#Cargar Librerias

```{r}
library(readr)
library(datasets)
library(magrittr)
library(dplyr)
```

#Traer Base de datos

```{r}
emerging_market_fund <- read_csv("https://www.ishares.com/us/products/239637/ishares-msci-emerging-markets-etf/1467271812596.ajax?fileType=csv&fileName=EEM_holdings&dataType=fund", 
                                 skip = 10)
```

# Mirar los datos
```{r}
head(emerging_market_fund)
```

# Crear Tabla
```{r}
emerging_market_fund_country_weights <- emerging_market_fund %>% 
  select(Taiwan) %>%
  mutate(Taiwan = replace(Taiwan, Taiwan == "Russian Federation", "Russia"), 
         Taiwan = replace(Taiwan, Taiwan == "Korea (South)", "Korea"),
         Taiwan = replace(Taiwan, Taiwan == "KO", "Korea"),
         Taiwan = replace(Taiwan, Taiwan == "Czech Republic", "Czech Rep.") ) %>%
  group_by(Taiwan) %>% 
  summarise(EEM = sum( na.rm = TRUE)) %>% 
  rename(name = Taiwan) %>% 
  filter(EEM > 0) %>% 
  filter(name != "-") %>% 
  arrange(desc(EEM))

```

# Mirar los datos

```{r}
emerging_market_fund_country_weights
```

# Wrangle para que la tabla de datos muestre los nombres de las empresas, el sector y los pesos.

```{r}
EEM <- emerging_market_fund %>% 
  select(`TAIWAN SEMICONDUCTOR MANUFACTURING`, Taiwan, `Information Technology`, `21.69`, `Taiwan Stock Exchange`) %>% 
  mutate(Taiwan = replace(Taiwan, Taiwan == "Russian Federation", "Russia"), 
         Taiwan = replace(Taiwan, Taiwan == "Korea (South)", "Korea"),
         Taiwan = replace(Taiwan, Taiwan == "Czech Republic", "Czech Rep.")
  ) %>% 
  filter(`21.69` > 0) %>% 
    filter(Taiwan != "-") 
```


#VER LA VARIABLE
```{r}
EEM
```



# Ver en Brasil para comprobar que esta bien

```{r}
Brazil_companies <- EEM %>%
  filter(Taiwan == "Brazil") %>% 
  ungroup() %>% 
  select(-Taiwan)

Brazil_companies
```


# Cargar nuevas librerias


```{r}
library(rgdal)
library(rmapshaper)
library(httr)
```

# Cargar dataframe especial

```{r}
tmp_zipped <- tempfile()
tmp_unzipped <- tempfile()
```


#Llamar nueva base de datos
```{r}
httr::GET("http://www.naturalearthdata.com/http//www.naturalearthdata.com/download/50m/cultural/ne_50m_admin_0_countries.zip", write_disk(tmp_zipped))
```



# Llamar unzip

```{r}
unzip(tmp_zipped, exdir = tmp_unzipped)
world <- readOGR(tmp_unzipped, 'ne_50m_admin_0_countries', verbose = FALSE)
```

# Usar ms_simplify para reducir el tamaño
```{r}
world <- ms_simplify(world)
```

#Cargar nuevas librerias
```{r}
library(sp)
library(leaflet)
```

#Nombrar varibales
```{r}
world_fund_country_weights <- merge(world, emerging_market_fund_country_weights, by = "name") 
```


# Echemos un vistazo y asegurémonos de que la fusión logró lo que queríamos. Habrá
# varios valores NA, porque este fondo está asignado sólo a los mercados emergentes. Los mercados desarrollados
# deben ser en su mayoría NAs - Australia es inmediatamente visible para nosotros como un NA.
```{r}

world_fund_country_weights@data[c('name', 'EEM')]
```

##                     name     EEM
## 1            Afghanistan      NA
## 4                 Angola      NA
## 2                Albania      NA
## 162 United Arab Emirates  0.7672
## 6              Argentina      NA
## 7                Armenia      NA
## 5             Antarctica      NA
## 8              Australia      NA
## 9                Austria      NA
## 10            Azerbaijan      NA
## 24               Burundi      NA
## 13               Belgium      NA
## 15                 Benin      NA
## 23          Burkina Faso      NA
## 11            Bangladesh      NA
## 22              Bulgaria      NA
## 18      Bosnia and Herz.      NA
## 12               Belarus      NA
## 14                Belize      NA
## 17               Bolivia      NA
## 20                Brazil  7.4449
## 21                Brunei      NA
## 16                Bhutan      NA
## 19              Botswana      NA
## 28  Central African Rep.      NA
## 27                Canada      NA
## 149          Switzerland  0.0814
## 30                 Chile  1.2210
## 31                 China 26.2637
## 35         Côte d'Ivoire      NA
## 26              Cameroon      NA
## 40       Dem. Rep. Congo      NA
## 33                 Congo      NA
## 32              Colombia  0.4224
## 34            Costa Rica      NA
## 37                  Cuba      NA
## 107            N. Cyprus      NA
## 38                Cyprus      NA
## 39            Czech Rep.  0.1802
## 58               Germany      NA
## 43              Djibouti      NA
## 42               Denmark      NA
## 44        Dominican Rep.      NA
## 3                Algeria      NA
## 45               Ecuador      NA
## 46                 Egypt  0.1191
## 49               Eritrea      NA
## 143                Spain      NA
## 50               Estonia      NA
## 51              Ethiopia      NA
## 54               Finland      NA
## 53                  Fiji      NA
## 52          Falkland Is.      NA
## 55                France      NA
## 56                 Gabon      NA
## 163       United Kingdom      NA
## 57               Georgia      NA
## 59                 Ghana      NA
## 63                Guinea      NA
## 64         Guinea-Bissau      NA
## 48            Eq. Guinea      NA
## 60                Greece  0.3025
## 61             Greenland      NA
## 62             Guatemala      NA
## 65                Guyana      NA
## 67              Honduras      NA
## 36               Croatia      NA
## 66                 Haiti      NA
## 68               Hungary  0.2818
## 71             Indonesia  2.4890
## 70                 India  8.5008
## 74               Ireland      NA
## 72                  Iran      NA
## 73                  Iraq      NA
## 69               Iceland      NA
## 75                Israel      NA
## 76                 Italy      NA
## 77               Jamaica      NA
## 79                Jordan      NA
## 78                 Japan      NA
## 136      Siachen Glacier      NA
## 80            Kazakhstan      NA
## 81                 Kenya      NA
## 85            Kyrgyzstan      NA
## 25              Cambodia      NA
## 82                 Korea 14.9220
## 83                Kosovo      NA
## 84                Kuwait      NA
## 86               Lao PDR      NA
## 88               Lebanon      NA
## 90               Liberia      NA
## 91                 Libya      NA
## 144            Sri Lanka      NA
## 89               Lesotho      NA
## 92             Lithuania      NA
## 93            Luxembourg      NA
## 87                Latvia      NA
## 104              Morocco      NA
## 101              Moldova      NA
## 95            Madagascar      NA
## 100               Mexico  3.6169
## 94             Macedonia      NA
## 98                  Mali      NA
## 106              Myanmar      NA
## 103           Montenegro      NA
## 102             Mongolia      NA
## 105           Mozambique      NA
## 99            Mauritania      NA
## 96                Malawi      NA
## 97              Malaysia  2.4130
## 108              Namibia      NA
## 111        New Caledonia      NA
## 114                Niger      NA
## 115              Nigeria      NA
## 113            Nicaragua      NA
## 110          Netherlands  0.3367
## 116               Norway      NA
## 109                Nepal      NA
## 112          New Zealand      NA
## 117                 Oman      NA
## 118             Pakistan      NA
## 120               Panama      NA
## 123                 Peru  0.3722
## 124          Philippines  1.1454
## 121     Papua New Guinea      NA
## 125               Poland  1.2310
## 127          Puerto Rico      NA
## 41       Dem. Rep. Korea      NA
## 126             Portugal      NA
## 122             Paraguay      NA
## 119            Palestine      NA
## 128                Qatar  0.7938
## 129              Romania      NA
## 130               Russia  3.7714
## 131               Rwanda      NA
## 169            W. Sahara      NA
## 133         Saudi Arabia      NA
## 145                Sudan      NA
## 132             S. Sudan      NA
## 134              Senegal      NA
## 137         Sierra Leone      NA
## 47           El Salvador      NA
## 141           Somaliland      NA
## 140              Somalia      NA
## 135               Serbia      NA
## 146             Suriname      NA
## 138             Slovakia      NA
## 139             Slovenia      NA
## 148               Sweden      NA
## 147            Swaziland      NA
## 150                Syria      NA
## 29                  Chad      NA
## 156                 Togo      NA
## 154             Thailand  2.2042
## 152           Tajikistan      NA
## 159         Turkmenistan      NA
## 155          Timor-Leste      NA
## 157              Tunisia      NA
## 158               Turkey  1.0363
## 151               Taiwan 12.1916
## 153             Tanzania      NA
## 160               Uganda      NA
## 161              Ukraine      NA
## 165              Uruguay      NA
## 164        United States  0.4507
## 166           Uzbekistan      NA
## 167            Venezuela      NA
## 168              Vietnam      NA
## 170                Yemen      NA
## 142         South Africa  6.7359
## 171               Zambia      NA
## 172             Zimbabwe      NA



# Creemos una ventana emergente para mostrar el peso exacto del país.

```{r}
EEMPopup <- paste0("<strong>Country: </strong>", 
                   world_fund_country_weights$name,
                   "<br><strong> Country Weight: </strong>", 
                   world_fund_country_weights$EEM, "%")
```

# Creemos dos paletas para poder ver dos variantes. Esto es pura estética, pero el Notebook es el
# lugar para la estética.

```{r}
EEMPalGreens <- colorQuantile("Greens", world_fund_country_weights$EEM, n = 20)
EEMPalPurples <- colorQuantile("Purples", world_fund_country_weights$EEM, n = 20)
```


# Construye un mapa sombreado de color verde
```{r}
leaf_world_emerging_greens <- leaflet(world_fund_country_weights) %>%
  addProviderTiles("CartoDB.Positron") %>% 
  setView(lng =  20, lat =  15, zoom = 2) %>%
  addPolygons(stroke = FALSE, smoothFactor = 0.2, fillOpacity = .7,
              
              # esta linea es importante
              
              color =~EEMPalGreens(EEM), layerId = ~name, popup = EEMPopup)
```



# Construye un mapa sombreado de color púrpura
```{r}
leaf_world_emerging_purples <- leaflet(world_fund_country_weights) %>%
  addProviderTiles("CartoDB.Positron") %>% 
  setView(lng =  20, lat =  15, zoom = 2) %>%
  addPolygons(stroke = FALSE, smoothFactor = 0.2, fillOpacity = .7,
              color =~EEMPalPurples(EEM), layerId = ~name, popup = EEMPopup)
```

# Comparemos nuestro mapa sombreado en verde con nuestro 
#mapa sombreado en púrpura.

```{r}

leaf_world_emerging_greens

leaf_world_emerging_purples
```

